

Ramiro Godino Soares Gache Data Engineer

Perfil Profesional:

Soy un especialista en diseño UX/UI con conocimientos sólidos en programación. Me gradué de la carrera de Programación FullStack en Henry. Me caracterizo por ser una persona proactiva, organizada y de solución de problemas, con habilidades para encontrar soluciones creativas. Tengo experiencia trabajando con la metodología Scrum, lo que me ha permitido desarrollar productos software de manera ágil y eficaz. Estoy preparado para aplicar mis habilidades en otros ámbitos.

Contacto:

Teléfono: 11-5739-9999

Email: Ramisoaresgache@hotmail.com

Buenos Aires, CABA

LinkedIn: Click Aca Behance: Click Aca GuitHub: Click Aca Portfolio: Click Aca

Idiomas:

Ingles: Intermedio

Skills:

- Adobe XD
- Figma
- Phothosop
- Sequelize
- MongoDb
- Postgres
- Javascript
- Javascii
- HTML
- SQL
- CSS
- React
- Redux
- BootstrapScrum

Soft Skills:

- Capacidad Critica
- · Actitud Positiva
- Colaboración
- Cooperación
- Empatia
- Escucha activa
- Hablar en publico
- Mente abierta
- Trabajo en equipo
- Sociable
- Tenacidad

Experiencia:

Teaching Assistant Henry:

(2022-2022)

Asistente de enseñanza Full-Stack

Ayudante de bootcamp (TA) para alumnos de Desarrollo Full-Stack.

- Coordinar a un grupo de estudiantes para lograr la integración al grupo de estudio.
- Orientar a los estudiantes en los primeros pasos de la cursada.
- Asistir la resolución de ejercicios y promover la colaboración grupal (Pair Programming).
- Proponer ideas para la mejora de los procesos del Bootcamp.

<u>Diseñador UX/UI - Gelt:</u>

(2021-2021)

- Mejora del rendimiento del usuario en un 20-30% debido a la intuitividad de la experiencia..
- Incremente la satisfacción de los usuarios en un 20-30% debido a la mejor comprensión de la interfaz de usuario.
- Diseñe y construí soluciones digitales mediante la perspectiva de Desing Thinking centrado en el usuario
- Análisis de patrones de diseño, para la mejora en la experiencia del usuario.
- Creé userflows y prototipados en media y alta fidelidad para facilitar la visualización y entendimiento de la funcionalidad.

<u>Diseñador Web - Freelance Putruele Hno :</u> (2020-2020)

- Mejore la satisfacción con la experiencia de usuario en un 30% mediante el análisis de tareas y el análisis de arbol de decisión.
- Construcción de Userflow y Arquitectura de la información.
- Mapeo de funcionalidades de la web.

Estudios:

- Programacion Full Stack (2022-2022)
 Soy Henry
- <u>Diseño UX/UI avanzado : (Marzo 2020- Junio 2020)</u> Coderhouse
- Experto universitario en mercados: (2018-2019)
- Community Management:(2016 2017)
- <u>Diseño Grafico:</u> (Finalizado en 2010)

Escuela tecnica N° 1 San isidro